【裁判字號】    98,訴,2363
【裁判日期】    981118
【裁判案由】    損害賠償
【裁判全文】
臺灣臺中地方法院民事判決              98年度訴字第2363號
原      告  丙○○
被      告  戊○○   國民
                     （另案於臺灣臺中監獄執行）
            丑○○   國民
                     （另案於臺灣臺中監獄臺中分監執行）
            辛○○   國民
            甲○○   國民
                     （現於臺灣臺中監獄）
上當事人間請求損害賠償事件，由本院刑事庭移送前來，本院於
民國98年10月20日言詞辯論終結，判決如下：
    主    文
被告應連帶給付原告新台幣柒拾捌萬肆仟貳佰元，及自民國九十
八年十月十日起至清償日止，按週年利率百分之五計算之利息。
訴訟費用由被告連帶負擔。
本判決所命被告戊○○、丑○○、甲○○給付之部分及其訴訟費
用部分得假執行。
本判決所命被告辛○○給付部分及其訴訟費用部分，於原告以新
台幣柒萬元為被告辛○○供擔保後，得假執行。但被告辛○○如
於執行標的物拍定、變賣前，以新台幣柒拾捌萬肆仟貳佰元為原
告預供擔保，得免為假執行。
    事實及理由
一、原告主張：陳告戊○○、丑○○、辛○○、甲○○與共同被
    告己○○、丁○○、庚○○、癸○○、子○○、乙○○、壬○○（此等共同被告另行審結）等人共同基於詐欺取財之意
    圖，並以如附表所示之詐欺手段，使原告陷於錯誤，而先後
    將如附表所示之各該款項匯入附表所示之各該人頭帳戶內，
    致受有損害合計784,200元。爰於被告被訴詐欺等刑事訴訟
    程序附帶提起本件民事訴訟，請求被告賠償上開損害。並聲
    明：（1）被告應連帶給付原告784,200元，及自民國98年10
    月10日起至清償日止，按週年利率百分之5計算之利息；（2
    ）願供擔保，請准宣告假執行。
二、被告辛○○則以：伊不知道原告有匯款，對刑事判決認定伊
    有參與本件詐欺犯罪，伊沒有意見，惟伊目前並無能力負擔
    原告之請求。並聲明：（1）原告之訴及假執行之聲請均駁
    回；（2）如受不利判決，願准供擔，請准宣告免為假執行
    。
三、被告戊○○、丑○○及甲○○則均於言詞辯論時當庭陳明同
    意原告之請求。
四、按當事人於言詞辯論時為訴訟標的之認諾者，應本於其認諾
    為該當事人敗訴之判決，民事訴訟法第384條定有明文。而
    所謂為訴訟標的之認諾，係指被告對於原告依訴之聲明所為
    關於某法律關係之請求，向法院為承認者而言，最高法院44
    年臺上字第843號判例參照。查被告戊○○、丑○○及甲○○對於原告所為本件損害賠償之請求，既於98年10月20日言
    詞辯論時當庭表示同意原告之請求，核為訴訟標的之認諾，
    則揆諸上開規定，本院自應本於被告戊○○、丑○○及甲○○之認諾，而為其敗訴之判決。
五、復查，原告主張被告辛○○與其他共同被告戊○○等人共同
    對其詐欺，致其先後匯款如附表所示各該款項，受有損害合
    計784,200元之事實，業據其提出郵政國內匯款執據及彰化
    銀行匯款回條聯為證，且被告辛○○亦不否認有參與詐欺原
    告情事，復參酌其所為詐欺等犯行，亦經刑事法院判處罪刑
    ，有本院96年度易字第3087號刑事判決附卷可稽，自堪信為
    真實。被告辛○○固辯稱其目前無力負擔原告之請求云云，
    然因債務人並無因其資力困窘而得一部或緩期清償之餘地（
    民法第318條參照），是被告辛○○所辯，要無足採。
六、綜上所述，原告主張被告戊○○、丑○○、甲○○及辛○○
    應賠償其所受之損害合計784,200元等情，既為可採。從而
    ，原告請求被告戊○○、丑○○、甲○○及辛○○應連帶給
    付原告784,200元，及自98年10月10日起至清償日止，按週
    年利率百分之5計算之利息，為有理由，應予准許。
七、本判決所命被告戊○○、丑○○及甲○○三人給付之部分，
    係本於該等被告認諾所為之判決，依民事訴訟法第389條第1
    項第1款之規定，自應依職權宣告假執行。
八、原告與被告辛○○均陳明願供擔保，請准宣告假執行或免為
    假執行，經核於法均無不合，爰分別酌定相當擔保金額併准
    許之。
九、訴訟費用負擔之依據：民事訴訟法第85條第2項。
中    華    民    國    98    年    11    月    18    日
                  民事第二庭    法  官  吳美蒼
附表：
┌──┬───┬──────┬───────┬─────────────┐
│號次│被害人│  詐欺手段  │匯款時間及金額│匯  入  金  融  帳  戶  及│
│    │即本件│            │（新台幣）    │帳  號                    │
│    │原告  │            │              │                          │
├──┼───┼──────┼───────┼─────────────┤
│ 1  │丙○○│於網站聊天室│96年1月8日  │臺灣郵政蘇澳馬賽郵局      │
│    │      │，向原告佯稱│  匯款3萬元   │帳號：0000000-0000000號   │
│    │      │可代其投資云│              │戶名：林明賢              │
│    │      │云，致其陷於├───────┼─────────────┤
│    │      │錯誤，而至金│96年1月10日 │臺灣郵政蘇澳馬賽郵局      │
│    │      │融機構匯款，│  匯款3萬元   │帳號：0000000-0000000號   │
│    │      │先後共計5次 │              │戶名：林明賢              │
│    │      │。          ├───────┼─────────────┤
│    │      │            │96年1月15日 │臺灣郵政歸仁郵局          │
│    │      │            │  匯款        │帳號：0000000-0000000號   │
│    │      │            │  164,200元   │戶名：林念慈              │
│    │      │            ├───────┼─────────────┤
│    │      │            │96年1月17日 │臺灣郵政歸仁郵局          │
│    │      │            │  匯款50萬元  │帳號：0000000-0000000號   │
│    │      │            │              │戶名：林念慈              │
│    │      │            ├───────┼─────────────┤
│    │      │            │96年1月30日 │臺灣郵政六甲郵局          │
│    │      │            │  匯款6萬元   │帳號：0000000-0000000號   │
│    │      │            │              │戶名：林泓廷              │
│    │      │            │              │                          │
│    │      │            │              │                          │
│    │      │            │              │                          │
│    │      │            │              │                          │
└──┴───┴──────┴───────┴─────────────┘
正本係照原本作成。
如對本判決上訴，須於判決送達後20日內向本院提出上訴狀。
中    華    民    國    98    年    11    月    18    日
                                書記官


司法院資訊處製作；財團法人民間司法改革基金會備份。
